【裁判字號】    97,審易,1803
【裁判日期】    971009
【裁判案由】    竊盜
【裁判全文】
臺灣高雄地方法院刑事判決            97年度審易字第1803號
公  訴  人  臺灣高雄地方法院檢察署檢察官
被      告  乙○○
                    另案羈押在臺灣高雄看守所
上列被告因竊盜案件，經檢察官提起公訴（97年度偵字第19912
號），本院改依簡式審判程序審理，判決如下：
    主  文
乙○○犯攜帶兇器竊盜罪，累犯，處有期徒刑拾月。
    事實及理由
一、按本件被告乙○○所犯係死刑、無期徒刑、最輕本刑為3 年
    以上有期徒刑以外之罪，其於準備程序就被訴事實為有罪之
    陳述，經本院告知簡式審判程序之旨，並聽取其與公訴人意
    見後，認無不得或不宜改依簡式審判程序進行之處，爰依刑
    事訴訟法第273 條之1 第1 項，裁定本件改行簡式審判程序
    ，合先敘明。
二、本件犯罪事實及證據，除犯罪事實「乙○○前因施用毒品及
    竊盜等案件，經減刑後，應執行有期徒刑1 年15日，甫於民
    國97年1 月2 日執行完畢」更正為「乙○○前因毒品危害防
    制條例案件，經臺灣高等法院高雄分院以89年度上訴字第17
    48號判決，判處有期徒刑11月、4 月，應執行有期徒刑1 年
    2 月確定，及經本院以90年度訴字第1033號判決，判處有期
    徒刑10月確定，上開案件接續執行，於92年6 月17日假釋出
    監，於假釋期間，又因毒品危害防制條例案件，經本院以92
    年度訴字第2493號判決，判處有期徒刑1 年2 月確定，另因
    竊盜案件，經本院以92年度訴字第2684號判決、93年度易字
    第1753號判決，分別判處有期徒刑7 月、7 月確定，上開案
    件並經定應執行刑為有期徒刑2 年1 月，其前開假釋亦遭撤
    銷，再度入監服刑，於95年3 月28日又獲假釋，於假釋期間
    ，復因毒品危害防制條例案件，經本院以95年度訴字第2020
    號判決，判處有期徒刑8 月、5 月確定，另因竊盜案件，經
    本院以95年度易字第1138號判決，判處有期徒刑1 年2 月確
    定（上開案件嗣經減刑，並定應執行刑為有期徒刑1 年又15
    日），其前揭假釋復遭撤銷，入監服刑後，於97年1 月2 日
    執行完畢」；「於97年11月10日22時許，在高雄縣大寮鄉○
    ○路180 號前」更正為「於97年7 月10日夜間10時許，在高
    雄縣林園鄉○○路上」；證據部分「丙○○之夫王鎮江」更
    正為「丙○○之夫利明賢」，並補充「被告於本院審理中之
    自白」外，餘均引用檢察官起訴書之記載，如附件。
三、按刑法第321 條第1 項第3 款之攜帶兇器竊盜罪，係以行為
    人攜帶兇器竊盜為其加重條件，此所謂兇器，其種類並無限
    制，凡客觀上足對人之生命、身體、安全構成威脅，具有危
    險性之兇器均屬之，且祇須行竊時攜帶此種具有危險性之兇
    器為已足，並不以攜帶之初有行兇之意圖為必要（最高法院
    79年臺上字第5253號判例足資參照）。被告持以為本件竊盜
    犯行之T 型扳手，係金屬材質，且前端尖銳，並有相當長度
    可供施力，有其相片在卷可稽（見偵卷第33、34頁），客觀
    上自足對人之生命、身體、安全構成威脅，要屬兇器無訛。
    是核被告所為，係犯刑法第321 條第1 項第3 款之攜帶兇器
    竊盜罪。被告有上述之前科紀錄乙情，有臺灣高等法院被告
    前案紀錄表在卷可稽，其受有期徒刑執行完畢，5 年內故意
    再犯本件最重本刑為有期徒刑以上之罪，為累犯，應依刑法
    第47條第1 項規定加重其刑。爰審酌被告為貪圖不法利益，
    竟以前開方式竊取他人財物，所為實無足取，然念其犯後坦
    承犯行，態度良好，復參以其所竊得上開物品之價值、先前
    因竊盜案件經論罪科刑之次數等一切情狀，量處如主文所示
    之刑，以示懲儆。扣案之T 型扳手1 支，雖係被告持以為本
    件竊盜犯行所用之物，然該扳手並非被告所有，業據其於本
    院審理中陳述明確，是與得為沒收之要件不符，爰不為沒收
    之宣告，附此敘明。
據上論斷，應依刑事訴訟法第273 條之1 第1 項、第299 條第1
項前段、第310 條之2 、第454 條第2 項，刑法第321 條第1 項
第3 款、第47條第1 項，判決如主文。
本案經檢察官陳麗琇到庭執行職務。
中    華    民    國    97    年    10    月    9     日
                  刑事第七庭    法  官  陳君杰
以上正本證明與原本無異。
如不服本判決，應於判決送達後10日內，向本院提出上訴狀。
中    華    民    國    97    年    10    月    9     日
                                書記官  李承悌
附錄本案論罪科刑法條：
刑法第321條
犯竊盜罪而有左列情形之一者，處6 月以上、5 年以下有期徒刑
：
一  於夜間侵入住宅或有人居住之建築物、船艦或隱匿其內而犯
    之者。
二  毀越門扇、牆垣或其他安全設備而犯之者。
三  攜帶兇器而犯之者。
四  結夥三人以上而犯之者。
五  乘火災、水災或其他災害之際而犯之者。
六  在車站或埠頭而犯之者。
前項之未遂犯罰之。
附件：
臺灣高雄地方法院檢察署檢察官起訴書
                                     97年度偵字第19912號
    被      告  乙○○  男  31歲（民國○○年○○月○○日生）
                        住高雄縣林園鄉○○○路23之6號
                        國民身分證統一編號：Ｚ000000000號
上列被告因竊盜案件，業經偵查終結，認應該提起公訴，茲將犯
罪事實及證據並所犯法條分敘如下：
            犯罪事實
一、乙○○前因施用毒品及竊盜等案件，經減刑後，應執行有期
    徒刑1 年15日，甫於民國97年1月2日執行完畢。猶不知悔改
    ，竟意圖為自己不法之所有，於97年11月10日22時許，在高
    雄縣大寮鄉○○路180 號前，持客觀上足以對人之生命、身
    體及安全構成威脅，具有危險性之T字型扳手1支，竊取丙○
    ○所有車牌號碼ZXR-567 號輕型機車，價值約新台幣（下同
    ）5,000 元，得手後旋即離去現場。嗣於翌日11時50分許，
    在高雄縣大寮鄉○○○路400號前為警查獲。
二、案經高雄縣政府警察局林園分局報告偵辦。
            證據並所犯法條
一、上揭犯罪事實，業據被告乙○○於警詢及偵查中均坦承不諱
    ，核與證人即被害人丙○○之夫王鎮江之證述相符，復有贓
    物認領保管單、車籍資料查詢結果、高雄縣政府警察局車輛
    協尋電腦輸入單各1紙及尋獲電腦輸入單3紙在卷可查，並有
    扣案T字型扳手1支可資佐證，足認被告自白與事實相符，堪
    信為真實。
    本件事證明確，被告犯嫌堪以認定。
二、核被告乙○○所為，係犯刑法第321條第1項第3 款之竊盜罪
    嫌。被告曾受有期徒刑之執行完畢後，5 年以內故意再犯本
    件有期徒刑以上之罪，有刑案資料查註紀錄表1 紙在卷可查
    ，請依刑法第47條第1項之規定加重其刑。
三、依刑事訴訟法第251條第1項提起公訴。
    此  致
臺灣高雄地方法院
中    華    民    國    97    年    7     月    25    日
                              檢  察  官  甲○○
上正本證明與原本無異
中    華    民    國    97    年    8     月    18    日
                              書  記  官  蔡淑雅


司法院資訊處製作；財團法人民間司法改革基金會備份。
